【裁判字號】    97,審易緝,8
【裁判日期】    970430
【裁判案由】    竊盜
【裁判全文】
臺灣桃園地方法院刑事判決             97年度審易緝字第8號
公  訴  人  臺灣桃園地方法院檢察署檢察官
被      告  丙○○
上列被告因竊盜案件，經檢察官提起公訴（96年度偵緝字第697
號），本院訊問被告後，被告為有罪之陳述，經本院裁定改依簡
式審判程序，判決如下：
    主  文
丙○○共同攜帶兇器竊盜，處有期徒刑捌月，減為有期徒刑肆月
；又共同攜帶兇器於夜間侵入住宅竊盜，處有期徒刑捌月，減為
有期徒刑肆月。應執行有期徒刑柒月。
    事  實
一、丙○○基於意圖為自己不法所有之犯意聯絡，夥同侯圳濱（
    另經本院以96年度易字第856號判決判處應執行有期徒刑6月
    確定），先於民國96年1月16日凌晨5時許，持客觀上足供兇
    器使用，對人之生命、安全構成威脅之電線剪及非屬兇器之
    測電器等物（均未扣案），駕駛承租而來之車號ZZ-1085 號
    自小客車，共同前往無人居住之桃園縣八德市○○路20巷43
    弄14號地下1 樓，竊得電纜線（確定數量不詳，係屬賴榮政
    所有）。又丙○○另與侯圳濱基於意圖為自己不法所有之犯
    意聯絡，於96年1 月23日凌晨2 時許，持前揭電線剪及非兇
    器之測電器，駕駛上開自用小客車前往桃園縣八德市○○路
    ○ 段89號之「乙○○○」，二人即侵入該住宅地下停車場內
    ，由丙○○測試電力後，共同剪斷竊取電纜線3 捆（係屬「
    乙○○○」所有），旋即再將己有替代纜線（非銅質纜線）
    接上，使該社區得繼續供電，俾掩耳目，得手後，本欲轉往
    他處行竊，見無機可乘，復於當日凌晨4 時許，前往該址地
    下停車場，接續竊得250mm 規格之電纜線5 捆（係屬「乙○
    ○○」所有），合計75公尺，嗣為警於同日凌晨5 時許，據
    報前往查獲侯圳濱，丙○○則趁隙駕駛上開自用小客車逃逸
    。
二、案經桃園縣政府警察局報告臺灣桃園地方法院檢察署檢察官
    偵查起訴。
    理  由
一、被告丙○○所犯之加重竊盜罪，為死刑、無期徒刑、最輕本
    刑3 年以上有期徒刑或高等法院管轄第一審案件以外之罪，
    而被告於本院準備程序進行中，就被訴事實為有罪之陳述，
    經本院告知簡式審判程序意旨，並聽取公訴人及被告之意見
    後，依刑事訴訟法第273條之1第1 項之規定，裁定依簡式審
    判程序審理。
二、上揭犯罪事實，業據被告於本院審理時坦承不諱，核與共犯
    侯圳濱、證人甲○○、陳金宏於警詢陳述及偵查中具結證述
    之情節相符，並有贓物認領保管單、桃園縣政府警察局刑警
    大隊之偵查報告、汽車出借合約書各1份、現場照片28 張及
    本院96年度易字第856 號刑事判決書在卷可稽，足認被告前
    開自白與事實相符，堪以採信。本件事證明確，被告前述犯
    行，洵堪認定。
三、按刑法第321 條第1 項第3 款之攜帶兇器竊盜罪，係以行為
    人攜帶兇器竊盜為其加重條件，此所謂兇器，其種類並無限
    制，凡客觀上足對人之生命、身體、安全構成威脅，具有危
    險性之兇器均屬之，且祇須行竊時攜帶此種具有危險性之兇
    器為已足，並不以攜帶之初有行兇之意圖為必要（最高法院
    74年3 月19日刑庭總會決議參照）。次按公寓大廈之停車場
    ，雖僅供各住戶出入通行及停車之用，然就公寓大廈之整體
    而言，該停車場為公寓大廈之一部分，而與該公寓大廈有密
    切不可分之關係，則於夜間侵入該公寓大廈之停車場竊盜，
    即有同時妨害居住安全之情形（最高法院76年台上字第2972
    號判例參照）。經查，被告用以行竊之電線剪1 支，為金屬
    製，前端可剪斷電線，於客觀上足以為殺害或傷害人之生命
    、身體之器械，堪認為兇器。核被告所為，係犯刑法第 321
    條第1項第3款之攜帶兇器竊盜罪及刑法第321條第1項第1 款
    、第3 款之攜帶兇器於夜間侵入住宅竊盜罪。公訴人雖未論
    及被告就96年1月23日犯行有刑法第321條第1項第1款之加重
    條件情形，惟此部基本社會事實相同，本院仍得予審理，且
    無庸變更起訴法條。被告與侯圳濱就上開犯行，具有犯意聯
    絡及行為分擔，為共同正犯。被告所犯上開2 件竊盜犯行間
    ，客觀上彼此可分，且侵害不同之被害人財產法益，犯案方
    法亦有不同，應予分論併罰。爰審酌被告不思以正途賺取金
    錢，多次竊取他人財物，其所為對各被害人造成財產上損失
    ，雖於偵查中辯稱未下手剪電線云云，然於本院審理時已經
    自白犯行，犯後態度尚可等一切情狀，認檢察官求處有期徒
    刑1 年稍嫌過重，爰分別量處如主文所示之刑。又中華民國
    九十六年罪犯減刑條例自中華民國96年7 月16日施行；本條
    例施行前，經通緝而未於中華民國96年12月31日以前自動歸
    案接受偵查、審判或執行者，不得依本條例減刑，中華民國
    九十六年罪犯減刑條例（下稱減刑條例）第16條、第5 條分
    別定有明文。故罪犯如係於減刑條例施行後經通緝，並於減
    刑條例施行後經緝獲到案者，應不受前開條例第5 條規定不
    得減刑之限制。被告丙○○本件犯行之犯罪時間，係在96年
    4 月24日之前，所犯為刑法第321 條第1 項之罪，且宣告1
    年6 月以下之刑，合於中華民國九十六年罪犯減刑條例第2
    條第1 項第3 款規定之減刑要件，其經本院於96年11月16日
    發佈通緝後，為警於97年4 月2 日緝獲到案，其既在減刑條
    例施行後經發布通緝並緝獲到案，揆諸前揭說明，自無減刑
    條例第5 條所定不予減刑規定之適用，故被告丙○○前開犯
    行，應依減刑條例第2 條第1 項第3 款之規定減其宣告刑二
    分之一，並定其應執行刑。電線剪1 把及測電器1 台，雖為
    被告及共犯侯圳濱持以為本件竊盜所用之物，惟共犯侯圳濱
    否認為其所有，卷內亦無證據證明為被告或共犯侯圳濱所有
    ，又非違禁物，爰不依刑法第38條第1 項第2 款規定宣告沒
    收，附此敘明。
據上論斷，應依刑事訴訟法第273條之1第1項、第299條第1 項前
段，刑法第28條、第321 條第1 項第1 款、第3 款、第51條第5
款，中華民國96年罪犯減刑條例第2 條第1 項第3 款、第7 條、
第10條第1 項，判決如主文。
本案經檢察官黃珮如到庭執行職務。
中    華    民    國    97    年    4    月    30    日
                    刑事庭  法  官  林孟宜
以上正本證明與原本無異。
如不服本判決，應於判決送達後10日內向本院提出上訴狀（應附
繕本），其未敘述上訴理由者，應於上訴期間屆滿後20日內補提
理由書狀於本院，上訴於臺灣高等法院。
                            書記官  洪明媚
中    華    民    國    97    年    5    月     1    日
附錄本案論罪科刑法條：
中華民國刑法第321條
犯竊盜罪而有左列情形之一者，處6 月以上、5 年以下有期徒刑
：
一  於夜間侵入住宅或有人居住之建築物、船艦或隱匿其內而犯
    之者。
二  毀越門扇、牆垣或其他安全設備而犯之者。
三  攜帶兇器而犯之者。
四  結夥三人以上而犯之者。
五  乘火災、水災或其他災害之際而犯之者。
六  在車站或埠頭而犯之者。
前項之未遂犯罰之。


司法院資訊處製作；財團法人民間司法改革基金會備份。
